【裁判字號】    98,交易,262
【裁判日期】    981030
【裁判案由】    過失致死
【裁判全文】
臺灣臺南地方法院刑事判決             98年度交易字第262號
公  訴  人  臺灣臺南地方法院檢察署檢察官
被      告  甲○○
上列被告因過失致死案件，經檢察官提起公訴（98年度偵字第13
577 號），被告就被訴事實為有罪之陳述，經告知簡式審判程序
之旨，並聽取當事人之意見後，本院裁定進行簡式審判程序，並
判決如下：
    主  文
甲○○因過失致人於死，處有期徒刑陸月，如易科罰金，以新臺
幣壹仟元折算壹日。
    事實及理由
一、甲○○於民國98年6 月19日上午5 時15分許，酒後駕駛車牌
    號碼C8-9368 號自用小客車，沿臺南縣學甲鎮縣○○○ ○道路
    由西往東方向行駛，駛至縣174 線道路與寶發路設有閃光黃
    燈號誌之三岔路口時，本應注意汽車行駛時，駕駛人應注意
    車前狀況及兩車併行之間隔，並隨時採取必要之安全措施；
    汽車行駛時，駕駛人應減速接近，注意安全，小心通過，而
    依當時天候陰、暮光、柏油路面乾燥、路面無障礙物及缺陷
    、視距復屬良好等情，並無不能注意之情事，詎陳建信行駛
    上開路段竟疏未注意即此，貿然前行，適有李逸桓酒後駕駛
    車牌號碼563-PZF 號重型機車，沿寶發路由南往北方向駛至
    該路口欲左轉駛入縣174 線道路，亦疏未注意行經設有閃光
    紅燈之交岔路口，應減速接近，先停止於交岔路口前，讓幹
    道車優先通行後認為安全時，方得續行，李逸桓疏未注意及
    此，即貿然前行，致甲○○所駕駛之自用小客車右前車門與
    李逸桓所騎乘之機車車頭發生碰撞，造成李逸桓受有臉、頭
    、胸、腹部多處挫傷併左肺挫傷、右骨股骨折、右膝及左手
    腕開放性骨折等傷害，嗣經送醫急救，仍於同日下午5 時許
    ，因頭部挫傷顱內出血、頸胸腹挫傷不治死亡。甲○○於肇
    事後，在未有偵查犯罪職務之機關或公務員發覺其為犯罪人
    前，即向至現場處理本件道路交通事故，尚不知肇事者為何
    人之臺南縣警察局學甲分局交通事故處理小組警員供承其肇
    事犯罪，自首並接受裁判。經警於同日上午5 時50分許，測
    得甲○○之呼氣酒精濃度為每公升0.13毫克（未逾道路交通
    安全規則所規定呼氣酒精濃度超過每公升0.25毫克之禁止駕
    車數值），李逸桓在醫院抽血測得其血液所含酒精濃度為12
    3MG/DL，換算成吐氣所含酒精濃度達每公升0.615 毫克。
二、案經臺灣臺南地方法院檢察署檢察官據報相驗後自動檢舉偵
    查起訴，改行簡式審判程序審理。
三、證據：
（一）被告甲○○於警詢、偵訊及本院訊問、審理時之自白。
（二）證人鄭任斌於警詢、偵訊時之證述。
（三）臺南縣警察局學甲分局道路交通事故現場圖、道路交通事
      故調查報告表（一）、（二）各1 份及道路交通事故照片
      40幀。
（四）佳里醫療社團法人佳里醫院出具之診斷證明書、臺灣臺南
      地方法院檢察署之勘驗筆錄1 份、臺灣臺南地方法院檢察
      署相驗屍體證明書1 紙、檢驗報告書1 份及相驗照片。
（五）臺灣省臺南區車輛行車事故鑑定委員會98年8 月27日南鑑
      字第0985902581號函暨檢附之鑑定意見書1 份。
四、核被告甲○○所為，係犯刑法第276 條第1 項之過失致死罪
    。按汽車駕駛人飲用酒類或其他類似物後其吐氣所含酒精濃
    度超過每公升0.25毫克或血液中酒精濃度超過百分之0.05以
    上，不得駕車，道路交通安全規則第114 條第2 款定有明文
    。查被告陳建信固有飲酒後駕駛自用小客車之行為，惟經警
    於同日上午5 時50分許，測得其呼氣酒精濃度為每公升0.13
    毫克，並未逾道路交通安全規則所規定呼氣酒精濃度超過每
    公升0.25毫克之禁止駕車數值，爰不依道路交通管理處罰條
    例第86條第1 項規定加重其刑，附此敘明。另被告於肇事後
    ，在未有偵查犯罪職務之機關或公務員發覺其為犯罪人前，
    即向至現場處理本件道路交通事故，尚不知肇事者為何人之
    臺南縣警察局學甲分局交通事故處理小組警員供承其肇事犯
    罪，自首並接受裁判等情，有臺南縣警察局學甲分局道路交
    通事故肇事人自首情形紀錄表1 紙在卷（詳本院卷第28頁）
    可憑，爰依刑法第62條前段之規定減輕其刑。爰審酌被告並
    無刑案前科紀錄，有臺灣臺南地方法院檢察署刑案資料查註
    紀錄表及臺灣高等法院被告前案紀錄表各1 份在卷可按，堪
    認其品性尚佳，其未注意車前狀況及減速接近之駕駛行為，
    係本件車禍發生之肇事次因，被害人李逸桓酒後駕車，未讓
    幹道車優先通行之駕駛行為，係本件車禍發生之肇事主因，
    亦據前開鑑定意見書載明可參，被告之過失程度，經核並非
    重大，惟其未能遵守道路交通安全規則，一時疏忽肇致被害
    人李逸桓死亡，對被害人家屬造成無可彌補之傷害，又本件
    案發迄今，被告猶未能與被害人李逸桓之家屬達成和解賠償
    損害，及被告犯後坦承犯行之態度等一切情狀，量處如主文
    所示之刑，並諭知如易科罰金之折算標準，以資懲儆。
據上論斷，應依刑事訴訟法第273 條之1 第1 項、第299 條第1
項前段、第310 條之2 、第454 條第1 項，刑法第276 條第1 項
、第62條前段，刑法施行法第1 條之1 第1 項、第2 項前段，判
決如主文。
本案經檢察官乙○○到庭執行職務。
中    華    民    國    98    年    10    月    30    日
                        交通法庭  法  官  鄭燕璘
以上正本證明與原本無異。
如不服本判決應於收受本判決後10日內向本院提出上訴書狀，並
應敘述具體理由。如未敘述上訴理由者，應於上訴期間屆滿後20
日內向本院補提理由書狀（均須按他造當事人之人數附繕本）「
切勿逕送上級法院」。
                                  書記官  蔡明峰
中    華    民    國    98    年    10    月    30    日
附錄本案論罪科刑法條全文：
刑法第276條：
因過失致人於死者，處2 年以下有期徒刑、拘役或2 千元以下罰
金。
從事業務之人，因業務上之過失犯前項之罪者，處5 年以下有期
徒刑或拘役，得併科3 千元以下罰金。


司法院資訊處製作；財團法人民間司法改革基金會備份。
